【裁判字號】    99,訴,594
【裁判日期】    991029
【裁判案由】    妨害性自主
【裁判全文】
臺灣基隆地方法院刑事判決              99年度訴字第594 號
公  訴  人  臺灣基隆地方法院檢察署檢察官
被      告  乙○○
指定辯護人  義務辯護黃柏彰律師 
上列被告因妨害性自主案件，經檢察官提起公訴（99年度偵字第
2864號），本院判決如下︰ 
    主  文
乙○○對於未滿十四歲之女子為性交，共罪，各處有期徒刑壹
年陸月，應執行有期徒刑貳年。緩刑年，緩刑期內付保護管束
，並自民國九十九年十一月二十日起至民國一○一年六月二十日
止，於每月二十日前給付新臺幣伍仟元予被害人，如有一期未付
視為全部到期。
    事  實
一、乙○○於民國99年5 月23日許，透過網路即時通聯絡，進而
    結識代號00000000（民國85年10月出生，真實姓名年籍詳如
    卷附代號與真實姓名對照表，以下簡稱Ａ女，Ａ女之父母親
    均已歿），並成為男女朋友關係，惟其明知下揭犯罪行為時
    ，Ａ女為未滿14歲之女子，竟各基於對於未滿14歲之女子為
    性交之犯意，先於民國99年5 月29日凌晨3至4時許，在其位
    於基隆市安樂區○○○路住處房間內，於不違反Ａ女意願之
    情形下，以其生殖器插入Ａ女生殖器內之方式，對Ａ女為性
    交行為1次得逞；其另於99年6月2日凌晨3至4時許，在同上
    址，於不違反Ａ女意願之情形下，以其生殖器插入Ａ女生殖
    器內之方式，對Ａ女為性交行為1次得逞；其復於99年6月4
    日凌晨3至4時許，在同上址，於不違反Ａ女意願之情形下，
    以其生殖器插入Ａ女生殖器內之方式，對Ａ女為性交行為1
    次得逞。嗣因Ａ女凌晨未回家，適為保護Ａ女同財共居親屬
    之家長即Ａ女之姑姑（代號00000000Ａ、民國53年12月出生
    ，真實姓名年籍詳如卷附代號與真實姓名對照表，以下簡稱
    Ｂ女）察覺有異，並循線詢問Ａ女，始悉上情。
二、案經Ｂ女訴由基隆市警察局移送臺灣基隆地方法院檢察署檢
    察官偵查起訴。
    理  由
壹、關於證據能力部分：
    查本院認定事實所引用之下列證據資料（包含供述證據、文
    書證據等），並無證據證明係公務員違背法定程序所取得。
    又被告、檢察官於本院審判期日中對本院所提示之被告以外
    之人審判外之供述，包括供述證據、文書證據等證據，就證
    據能力均未表示爭執，而迄至言詞辯論終結前亦未再聲明異
    議，經核亦無顯有不可信之情況與不得作為證據之情形，本
    院審酌上開證據資料製作時之情況，尚無違法不當及證明力
    明顯過低之瑕疵，認為以之作為證據應屬適當，是依刑事訴
    訟法第159條至第159條之5 規定，本院所引用之供述證據及
    文書證據等，如下揭所示均有證據能力，合先敘明。
貳、實體方面： 
一、上揭3 次對於未滿十四歲之女子為性交之犯罪事實，業據被
    告乙○○於警詢、偵訊、本院99年9月7日準備程序、99年10
    月18日審判程序時均坦承不諱（見臺灣基隆地方法院檢察署
    99年度偵字第2864號卷，下稱偵卷，第3至4頁、第21至23頁
    ；本院卷第20至21頁、第51頁），核與證人即被害人Ａ女於
    警詢、偵訊時之指證述情節大致符合（見同上偵卷第5至8頁
    、第15至17頁），互核與證人Ｂ女於警詢、偵訊時之證述情
    節亦大致吻合（見同上偵卷第9至10頁、第18 頁），並有卷
    附之之同上偵卷第25頁內證物袋所附妨害性自主案件之上開
    被害人等代號與真實姓名對照表、基隆市警察局婦幼警察隊
    去氧核醣核酸採樣通知書、證明書、勘查採證同意書、樣本
    採集單及紀錄表、受理疑似性侵害事件驗傷診斷書、戶籍謄
    本、現場勘查照片、ＤＮＡ資料查詢作業、被害人年籍對照
    表，與本院調解筆錄（見本院卷第58之3 頁）在卷可稽，並
    有扣案鑑驗盒一盒在卷可佐。是被告自白與事實相符，應堪
    採信，而本件事證明確，被告對於未滿十四歲之女子為性交
    之上開犯行共3 次，應堪認定。
二、按刑法第227條第1項對於未滿14歲之女子為性交罪，其被害
    客體為未滿14歲之女子，立法意旨係以該女子對於性行為之
    智識及決斷能力仍未臻成熟，縱得該女子之同意，亦不得對
    之為性交行為，以保護少女身智之正常發育，故本罪係以被
    害人之年齡為特別要件，只以被害女子在事實上為未滿14歲
    為已足。查被告對被害人Ａ女為性交行為時，Ａ女當時未滿
    14歲（民國85年10月出生，犯罪發生日係99年5 月29日、同
    年6月2日、同年月4 日），已如前述，雖被告未違反Ａ女意
    願，但仍構成上開之罪。是核被告所為，係犯刑法第227 條
    第1項對於未滿14歲之女子為性交罪。又其先後3次對於未滿
    14歲之被害Ａ女為性交行為，均屬獨立之犯罪，並非基於單
    一之犯意，接續為單一行為之數個舉動，自無所謂接續犯可
    言，而應予以分論併罰（參見最高法院96年度台上字第3203
    號判決意旨）。另依兒童及少年福利法第70條第1 項固規定
    ：「成年人教唆、幫助或利用兒童及少年犯罪或與之共同實
    施犯罪或故意對其犯罪者，加重其刑至2分之1。但各該罪就
    被害人係兒童及少年已定有特別處罰規定者，不在此限」，
    惟本件被告所犯刑法第227條第1項對於未滿14歲之女子為性
    交罪，係就被害人之未滿14歲年齡所設之特別處罰規定，依
    兒童及少年福利法第70條第1 項但書規定，自不得加重其刑
    ，併此敘明。
三、玆審酌被告所犯之刑法第227條第1項之對未滿14歲之女子為
    性交罪，其法定刑為3 年以上、10年以下之有期徒刑，本院
    念及被告並無任何犯罪前科紀錄，有卷附之臺灣高等法院被
    告前案紀錄表可稽（見本院卷第3頁、第60之1頁），其素行
    尚佳，並非惡性重大之人，僅因剛滿18歲餘年輕氣盛，一時
    衝動欠思慮，偶罹刑章，且本案被害人Ａ女雖未滿14歲，但
    已知曉男女性事，並於99年5 月28日晚上接受被告即時通詢
    問：可以打炮嗎？被害人Ａ女回覆稱：好等語，之後，第2
    、3次之上開男女性事係默契，渠等2人均知道會發生上開男
    女性事，且渠等2 人係自願發生的，如果伊告他，伊會內疚
    ，伊不想告他等語情節，亦經被害人Ａ女於99年6月5日警詢
    時指訴綦詳（見同上偵卷第6頁反面第15至18行、第8頁第13
    至16行），亦為被告所是認，且Ａ女之父母己歿，現與其姑
    姑Ｂ女同住，而證述人Ｂ女於99年6 月30日偵訊時證述：本
    件Ａ女之叔叔及其外婆說要提出告訴等語（見同上偵卷第18
    頁），復酌被告及其法定代理人於本院99年10月18日當庭調
    解成立，其內容：被告及其法定代理人願連帶給付聲請人新
    臺幣壹拾萬元，並自民國九十九年十一月二十日起至民國一
    ○一年六月二十日止，於每月二十日前給付新臺幣伍仟元，
    如有一期未付視為全部到期。其給付方式為由被告及其法定
    代理人以匯款方式匯款至聲請人0000甲0000 之帳戶，帳戶名
    稱由聲請人訴訟代理人提供給被告兼法定代理人；聲請人其
    餘請求拋棄，並不得請求其餘民事賠償；聲請程序費用各自
    負擔等語，並有調解筆錄在卷可佐（見本院卷第58之3 頁）
    ，是本院斟酌全案卷證，認被告之犯罪情狀可堪憫恕，就所
    犯本罪處以上開最低之法定刑猶嫌過重，爰依刑法第59條規
    定，減輕其刑。復酌被告並無任何犯罪前科紀錄，有卷附之
    臺灣高等法院被告前案紀錄表可稽（見本院卷第3頁、第60
    之1 頁），其素行尚佳，因與Ａ女間互有好感，一時失慮致
    誤觸刑法，犯罪後已全部坦承犯行，並經Ａ女及其姑姑Ｂ女
    於本院99年10月18日審判時均表示願意原諒被告，給被告一
    個機會等語（見本院卷第47頁），及考量證人丙○○即社工
    員於本院99年10月18日審判時證述：本案的被害人是我輔導
    ，輔導初期，被害人一開始比較無助，我們有請他參加小團
    體的活動，是一次兩天的活動，以及參加我們辦的出遊活動
    ，目前被害人比較開朗一點，被害人現在已經比較回復，有
    正常上課，目前對被害人做生活輔導跟關心輔導等語（見本
    院卷第48頁），與其犯罪手段、目的、動機、本件造成被害
    人之損害及其影響等一切情狀，就被告上開3 次犯行，爰分
    別量處如主文所示之刑，並定其應執行刑，以資懲儆。
四、再審酌被告並並無任何犯罪前科紀錄，有卷附之臺灣高等法
    院被告前案紀錄表可稽（見本院卷第3頁、第60之1頁），其
    素行尚佳，並非惡性重大之人，僅因剛滿18歲餘年輕氣盛，
    一時衝動欠思慮，偶罹刑章，且本案被害人Ａ女雖未滿14歲
    ，但已知曉男女性事，並於99年5 月28日晚上接受被告即時
    通詢問：可以打炮嗎？被害人Ａ女回覆稱：好等語，之後，
    第2、3次之上開男女性事係默契，渠等2 人均知道會發生上
    開男女性事，且渠等2 人係自願發生的，且被告犯罪後已坦
    承全部犯行，亦有悔改之意，並經Ａ女及其姑姑Ｂ女於本院
    99年10月18日審判時均表示願意原諒被告，給被告一個機會
    等語（見本院卷第47頁），並被告及其法定代理人於本院99
    年10月18日當庭調解成立，其內容：被告及其法定代理人願
    連帶給付聲請人新臺幣壹拾萬元，並自民國九十九年十一月
    二十日起至民國一○一年六月二十日止，於每月二十日前給
    付新臺幣伍仟元，如有一期未付視為全部到期。其給付方式
    為由被告及其法定代理人以匯款方式匯款至聲請人0000甲000
    0 之帳戶，帳戶名稱由聲請人訴訟代理人提供給被告兼法定
    代理人；聲請人其餘請求拋棄，並不得請求其餘民事賠償；
    聲請程序費用各自負擔等語，並有調解筆錄在卷可佐（見本
    院卷第58之3 頁），是本件被告因一時失慮，偶罹刑典，且
    事後已與被害人調解，誠意盡力賠償被害人之損害，及考量
    被告年紀尚輕，恐難以刑之執行達到教化其反社會行為之目
    的，況其亦坦白承認本案犯行，並勇於接受處罰，深具悔意
    ，暨考量其品行、生活狀況，職是，被告經此警詢、偵訊、
    審判程序，及受有上開如主所示之刑的教訓，應知警惕，信
    無再犯之虞，本院斟酌再三，認其所受刑之宣告以暫不執行
    為適當，爰併予宣告緩刑3 年，用啟自新；惟為使行為偏差
    之被告得以記取教訓，建立正確之法律觀念，並由國家機關
    適時提供予必要之身心協助、輔導及督促，爰併依刑法第93
    條第1 項之規定宣告緩刑期內付保護管束，俾由執行機關能
    予適當督促，並由觀護人給予適當之協助及指導，依觀護人
    將提供必要之輔導，爰不另諭知完成心理輔導之處遇措施，
    且為另督促被告及其法定代理人於本院99年10月18日當庭調
    解成立內容之履行，乃依刑法第74條第2項第3款規定命被告
    於緩刑期內附條件之向被害人支付相當數額之損害賠償，以
    督促上開調解筆錄內容之陸續履行完成，併此敘明。
據上論斷，應依刑事訴訟法第299條第1項前段，刑法第227條第1
項、第74條第1項第1款、第2項第3款、第51條第5 款、第59條、
第93條第1項第1款，判決如主文。
本案經檢察官翁春鈴到庭執行職務。
中    華    民    國    99    年    10  月      29    日
                    刑事第四庭審判長法  官  鄭景文
                                    法  官  陳賢德
                                    法  官  施添寶
以上正本證明與原本無異。
如不服本判決應於收受送達後10日內向本院提出上訴書狀，並應
敘述具體理由；其未敘述上訴理由者，應於上訴期間屆滿後20日
內向本院補提理由書（均須按他造當事人之人數附繕本）「切勿
逕送上級法院」。告訴人或被害人如對於本判決不服者，應具備
理由請求檢察官上訴，其上訴期間之計算係以檢察官收受判決正
本之日期為準。 
中    華    民    國    99    年    10    月    29    日
                                    書記官  彭筠凱
附錄本案論罪科刑法條全文：
中華民國刑法第227條
對於未滿十四歲之男女為性交者，處3 年以上10年以下有期徒刑
。
對於未滿十四歲之男女為猥褻之行為者，處6個月以上5年以下有
期徒刑。
對於十四歲以上未滿十六歲之男女為性交者，處7 年以下有期徒
刑。
對於十四歲以上未滿十六歲之男女為猥褻之行為者，處3 年以下
有期徒刑。
第1項、第3項之未遂犯罰之

司法院資訊處製作；財團法人民間司法改革基金會備份。
